SED, Institut für Marxismus-Leninismus beim ZK
Stiftung Archiv der Parteien und Massenorganisationen der DDR im Bundesarchiv
- Schriftenverzeichnis
  - Publikationen
    - 1977
      - Dokumente und Materialien zum gemeinsamen Kampf der revolutionären deutschen und polnischen Arbeiterbewegung 1918 - 1930, 1977; 77 B 485; / bearb. und eingel. von Franciszek Hawranek ... IML beim ZK der SED, Berlin. - Berlin: Dietz Verl, 1977. - 335 S. Die Gemeinschaftsausg. ersch. in poln. Sprache im Verl. Inst. Àlaski, Opole. - Poln. Ausg. u.d.T.: Ze wspolnych walk niemieckiego i polskiego rewolucyjnego ruch robotniczego w latach 1918 - 1939
      - Informationen für Benutzer des Zentralen Parteiarchivs der SED, 1977; IPM 1124; / Hrsg.: IML beim ZK d. SED; ZPA. - Berlin: s.n, [1977]. - 10 S.: Ill. - Internes Material
      - Marx, Karl:, 1977; 75 A 2104; Ausgewählte Werke in sechs Bänden / Karl Marx; Friedrich Engels. - 5. Aufl. - Berlin: Dietz. Weitere beteiligte Körperschaften: Institut für Marxismus-Leninismus Berlin, Ost, Sozialistische Einheitspartei Deutschlands
        - Marx, Karl:, 1977; 75 A 2104; Bd. 5. - 5., durchges. Aufl. - 1977. - 583 S.: Ill.
        - Marx, Karl:, 1977; 75 A 2104; Bd. 6. - 1977. - 725 S.: Ill.
        - Marx, Karl:, 1986; 75 A 2104; Inh.-Verz. Vergleichendes Inhaltsverzeichnis zur Werkausgabe und zu den Ausgewählten Schriften. - 1986. - 32 S.
        - Marx, Karl:, 1987; 75 A 2104; Reg. - 1987. - 184 S.
      - Marx, Karl:, 1977-1978, 1989; 77 A 516; Ausgewählte Werke in sechs Bänden / Karl Marx; Friedrich Engels. - 6. Aufl. - Berlin: Dietz. Weitere beteiligte Körperschaften: Institut für Marxismus-Leninismus Berlin, Ost, Sozialistische Einheitspartei Deutschlands
        - Marx, Karl:, 1977; 77 A 516; Bd. 1. - 1977. - 679 S.: Ill.
        - Marx, Karl:, 1977; 77 A 516; Bd. 2. - 1977. - 623 S.: Ill.
        - Marx, Karl:, 1977; 77 A 516; Bd. 3. - 1977. - 596 S.: Ill.
        - Marx, Karl:, 1977; 77 A 516; Bd. 4. - 1977. - 562 S.: Ill.
        - Marx, Karl:, 1978; 77 A 516; Bd. 6. - 1978. - 726 S.: Ill.
        - Marx, Karl:, 1989; 77 A 516; Reg. - 1989. - 183 S.
    - 1978
      - Annäherung der Klassen und Schichten bei der weiteren Gestaltung der entwickelten sozialistischen Gesellschaft in der DDR:, 1978-; AFG: Archiv 12-205; Ergebnisse einer soziologischen Untersuchung; Forschungsbericht / Akademie für Gesellschaftswissenschaften beim ZK der SED, Institut für Marxistisch-Leninistische Soziologie. - Vertraulich. - Berlin.
        - Annäherung der Klassen und Schichten bei der weiteren Gestaltung der entwickelten sozialistischen Gesellschaft in der DDR:, 1978; AFG: Archiv 12-205; Teil 1. Lötsch, Manfred: Über den Zusammenhang zwischen Annäherung der Klassen und Schichten und dem Verhältnis zwischen körperlichen und geistigen Anforderungen in der Arbeit sozialer Hauptgruppen / [Autor: Lötsch]. - Vertraulich. - Berlin, 1978. - 74, 14, 3 S.
          Lötsch, Manfred
        - Annäherung der Klassen und Schichten bei der weiteren Gestaltung der entwickelten sozialistischen Gesellschaft in der DDR:, 1980; AFG: Archiv 12-205; Teil 2. Kasse, B.: Zusammenhänge zwischen körperlichen und geistigen Faktoren in der Arbeitstätigkeit sozialer Hauptgruppen / Autor: B. Kasse. - Vertraulich. - Berlin, 1980. - 69 S.: Tab.
          Kasse, B.
        - Annäherung der Klassen und Schichten bei der weiteren Gestaltung der entwickelten sozialistischen Gesellschaft in der DDR:, 1980; AFG: Archiv 12-205; Teil 3. Hartmann, Irene: Zum Entwicklungsstand und zur Differenzierung des Einkommens und anderer materieller Lebensbedingungen der Werktätigen / Autor: I. Hartmann. - Vertraulich. - Berlin: Akad. für Gesellschaftswiss. beim ZK der SED, 1980. - 69 S.: Tab.
          Hartmann, Irene
        - Annäherung der Klassen und Schichten bei der weiteren Gestaltung der entwickelten sozialistischen Gesellschaft in der DDR:, 1980; IPM 2285; AFG: Archiv 12-205; Teil 4. Gruhn, Hans-Joachim: Zu altersmäßigen Besonderheiten in ausgewählten Denk- und Verhaltensweisen bei Arbeitern, Genossenschaftsbauern, Angestellten und Angehörigen der Intelligenz / [Autor: H.-J. Gruhn]. - Vertraulich. - Berlin, [ca. 1980]. - 112 S.
          Gruhn, Hans-Joachim
        - Annäherung der Klassen und Schichten bei der weiteren Gestaltung der entwickelten sozialistischen Gesellschaft in der DDR:, 1980; AFG: Archiv 12-205; Teil 5. Zur Entwicklung des sozialistischen Bewußtseins, der gesellschaftlichen Aktivität und der Kollektiverziehung / Akademie für Gesellschaftswissenschaften beim ZK der SED, Institut für Marxistisch-Leninistische Soziologie. Autoren: K. Glodde. - Vertraulich. - Berlin, 1980. - 213 S.
          Glodde, K.
        - Annäherung der Klassen und Schichten bei der weiteren Gestaltung der entwickelten sozialistischen Gesellschaft in der DDR:, AFG: Archiv 12-205; Teil 6, Bd. 1. - 168 S.: Tab.
        - Annäherung der Klassen und Schichten bei der weiteren Gestaltung der entwickelten sozialistischen Gesellschaft in der DDR:, AFG: Archiv 12-205; Teil 6, Bd. 2. - S. 169 - 248: Tab.
        - Annäherung der Klassen und Schichten bei der weiteren Gestaltung der entwickelten sozialistischen Gesellschaft in der DDR:, 1979; AFG: Archiv 12-205; Teil 6, Bd. 3. Ergänzungband. - 1979. - Getr. Zählung: Tab.
        - Annäherung der Klassen und Schichten bei der weiteren Gestaltung der entwickelten sozialistischen Gesellschaft in der DDR:, 1979; AFG: Archiv 12-205; Teil 7. Müller, Jörg: Analyse von Entwicklungsprozessen der Arbeiter in der landwirtschaft unter dem Aspekt der Annäherung von Arbeiterklasse und Klasse der Genossenschaftsbauern / Autoren: Jörg Müller; Klaus Fischer. - Vertraulich. - Berlin: Akad. für Gesellschaftswiss. beim ZK der SED, 1979. - 92 S.: Tab.
          Müller, Jörg
          Fischer, Klaus
        - Annäherung der Klassen und Schichten bei der weiteren Gestaltung der entwickelten sozialistischen Gesellschaft in der DDR:, 1980; AFG: Archiv 12-205; Teil 8. Grundmann, Siegfried: Dresden - eine soziologische Studie / Autor: Siegfried Grundmann. - Vertraulich; parteiinternes Material. - Berlin: Akad. für Gesellschaftswiss. beim ZK der SED, 1980. - 58 S.: Tab.
          Grundmann, Siegfried
        - Annäherung der Klassen und Schichten bei der weiteren Gestaltung der entwickelten sozialistischen Gesellschaft in der DDR:, 1979; AFG: Archiv 12-205; Teil 9. Grundmann, Siegfried: Über die Wohnbedingungen sozialer Klassen, Schichten und Gruppen im Bezirk Dresden / Autor: Siegfried Grundmann. - Vertraulich. - Berlin: Akad. für Gesellschaftswiss. beim ZK der SED, 1979. - 53 S., [5] Bl.: Tab.
      - Der antifaschistische Widerstandskampf der KPD im Spiegel des Flugblattes 1933 - 1945, 1978; 78 C 199; / zsgest. und eingef. von Margot Pikarski ... IML beim ZK der SED. - Berlin: Dietz Verl, 1978. - 240 Bl., 63 S.: Faks. + Anl. - Enth.: Einführung zu Der antifaschistische Widerstandskampf der KPD im Spiegel des Flugblattes 1933 - 1945. - Mappe
      - Institut für Marxismus-Leninismus, Berlin, Ost, Sozialistische Einheitspartei Deutschlands / Bibliothek:, 1978; 78 A 1801; Benutzungsordnung der Bibliothek des Instituts für Marxismus-Leninismus beim ZK der SED: (Beschluß d. Direktion vom 14. Jan. 1974) / Hrsg.: Inst. für Marxismus-Leninismus beim ZK d. SED, Bibliothek. - [Berlin]: s.n, [1978]. - 7 S. - Ausg auch in engl. u. russ.
      - Geschichte der Sozialistischen Einheitspartei Deutschlands:, 1978; 78 B 162; Abriß / [die Kap. wurden von einem beim Institut für Marxismus-Leninismus beim ZK der SED gebildeten Autorenkollektiv vorbereitet: Ernst Diehl ...]. - Berlin: Dietz, 1978. - 676 S. - Nebent.: Geschichte der SED
        Diehl, Ernst
      - Illustrierte Geschichte der deutschen Novemberrevolution 1918/1919, 1978; 78 C 312; / [Autorenkollektiv: Günter Hortzschansky (Leiter) ...]. Institut für Marxismus-Leninismus beim ZK der SED. - 2., neubearb. Aufl. - Berlin: Dietz, 1978. - 451 S.: Ill.
      - Institut für Marxismus-Leninismus, 1978; IPM 1149; / Zentrales Parteiarchiv: Fünfzehn Jahre Zentrales Parteiarchiv der SED 1963 - 1978 / Hrsg.: IML beim ZK der SED; zsgest. von Heinz Voßke. - Berlin, 1978. - 58 S.: Ill.
        Voßke, Heinz
      - Ittershagen, Siegfried:, 1978; 90 A 698; Die Novemberrevolution und ihre Lehren. Die Gründung der KPD / Siegfried Ittershagen. - Berlin, 1978. - 36 S. - (Informationen für die Referenten der Urania) Weitere beteiligte Körperschaften: Institut für Marxismus-Leninismus; Urania, Gesellschaft zur Verbreitung Wissenschaftlicher Kenntnisse
        Ittershagen, Siegfried
        Urania
    - 1979
      - Arbeitsordnung des Instituts für Marxismus-Leninismus beim ZK der SED:, 1979; 91 A 1003; (Beschluß der Direktion vom 28. Mai 1979) / Hrsg.: IML beim ZK der SED. - Neubearb. Arbeitsordnung. - Berlin, 1979. - 23 S.
        IML, Arbeitsordnung
      - Bibliographie selbständiger Publikationen zur Geschichte der örtlichen Arbeiterbewegung und Betriebsgeschichte, 1971-1987; 81 A 156; / hrsg. vom Institut für Marxismus-Leninismus beim ZK der SED, Abt. Geschichte der Örtlichen Arbeiterbewegung und Betriebsgeschichte. - Berlin. 1971 - 1979. - 1979. 1971 - 1979. - 1980. - 214 S. 1980 - 1982. - 1980. 1983 - 1985. - 1985. 1983 - 1985. - 1987. - 115 S. 1986 - 1987. - 1987.
      - Ernst Thälmann:, 1979; 79 B 698; eine Biographie / [Autorenkollektiv: Günter Hortzschansky ...] IML beim ZK der SED. - Berlin: Dietz, 1979. - 804 S.: Ill.
        Thälmann, Ernst
      - Groll, Lothar:, 1979; 95 C 159; Die örtliche Presse der KPD im Bezirk Halle/S. von 1924 bis Anfang 1933: Bibliographie der Betriebs-, Häuserblock-, Stadtteil- und Ortszeitungen / Lothar Groll. Institut für Marxismus-Leninismus beim ZK der SED, Bibliothek. - Unveröffentl. Ms. - Berlin, 1979. - 87 S.
        Halle
        Groll, Lothar
        KPD, Presse
        KPD, Betriebszeitungen
        KPD, Häuserblockzeitungen
        KPD, Stadtteilzeitungen
        KPD, Ortszeitungen
      - Hellwig, Alfred:, 1979; 00 A 2964; Begleitheft zum Astronomischen Lehr- und Wanderweg in Warnemünde / [Autor: Alfred Hellwig]. - Rostock: [s.n.], 1979. - 38 S.: Tab. Weitere beteiligte Körperschaften: Kulturbund der Deutschen Demokratischen Republik / Bezirk Rostock; Institut für Marxismus-Leninismus Rostock, Ingenieurhochschule für Seefahrt
        Hellwig, Alfred
      - Institut für Marxismus-Leninismus, 1979; 02 C 34; / Zentrales Parteiarchiv: Theoretisches Seminar des Zentralen Parteiarchivs anläßlich der Woche des sozialistischen Archivwesens in der DDR vom 24. Oktober 1979: Protokoll / Institut für Marxismus-Leninismus beim ZK der SED, Zentrales Parteiarchiv. - Berlin, 1979. - 118 Bl.
      - Richtlinie für die Bewachung und Sicherheit im Gebäude des Instituts für Marxismus-Leninismus beim ZK der SED:, 1979; 91 A 1004; (Beschluß der Direktion vom 28. Mai 1979). - Berlin, 1979. - 11 S.
        IML, Bewachung und Sicherheit
    - 1980
      - ... einer neuen Zeit Beginn:, 1980; 80 A 1537; Erinnerungen an die Anfänge unserer Kulturrevolution 1945 - 1949 / hrsg. vom IML beim ZK der SED. - Berlin [u.a.]: Aufbau-Verl, 1980. - 597 S.: Ill. Weitere beteiligte Körperschaften: Kulturbund der Deutschen Demokratischen Republik
        Kulturrevolution
        Kultur
        Kulturbund
      - Annäherung der Klassen und Schichten bei der weiteren Gestaltung der entwickelten sozialistischen Gesellschaft in der DDR:, AFG: Archiv 12-205; Ergebnisse einer soziologischen Untersuchung; Forschungsbericht / Akademie für Gesellschaftswissenschaften beim ZK der SED, Institut für Marxistisch-Leninistische Soziologie. - Vertraulich. - Berlin. Teil 5. Zur Entwicklung des sozialistischen Bewußtseins, der gesellschaftlichen Aktivität und der Kollektiverziehung / Akademie für Gesellschaftswissenschaften beim ZK der SED, Institut für Marxistisch-Leninistische Soziologie. Autoren: K. Glodde. - Vertraulich. - Berlin, 1980. - 213 S.
        Soziologie
        Bewußtsein
      - Institut für Marxismus-Leninismus, Berlin, Ost, Sozialistische Einheitspartei Deutschlands / Bibliothek:, 1980; 80 B 450; Benutzungsführer / hrsg. von d. Bibliothek d. Inst. für Marxismus-Leninismus beim ZK d. SED. - Berlin: s.n, 1980. - 54 S.: zahlr. Ill.
      - Bibliographie selbständiger Publikationen zur Geschichte der örtlichen Arbeiterbewegung und Betriebsgeschichte:, 1980; 81 A 156; 1971 - 1979; Arbeitsmaterial / hrsg. vom IML beim ZK d. SED, Abt. Geschichte d. örtl. Arbeiterbewegung u. Betriebsgeschichte; zsgest. u. bearb. von Wolfgang Dick. - Berlin, 1980. - 214 S.
        Dick, Wolfgang
        Betriebsgeschichte
      - Ernst Thälmann:, 1980; ZBG: XIII 1967; eine Biographie / Institut für Marxismus-Leninismus beim ZK der SED. - 2. Aufl. - Berlin: Dietz, 1980. - 804 S.: Ill.
      - Kommunisten im Reichstag:, 1980; 80 A 911; Reden und biographische Skizzen / Forschungsgruppe "Geschichte des parlamentarischen Kampfes der KPD in der Zeit der Weimarer Republik" an der Sektion Marxismus-Leninismus der Martin-Luther-Universität Halle-Wittenberg. [Red.: Katja Haferkorn ...]. - Berlin: Dietz, 1980. - 532 S. Weitere beteiligte Körperschaften: Institut für Marxismus-Leninismus Berlin, Ost, Sozialistische Einheitspartei Deutschlands
        Haferkorn, Katja
      - Kommunisten im Reichstag:, 1980; 80 A 631; Reden und biographische Skizzen / Forschungsgruppe "Geschichte des parlamentarischen Kampfes der KPD in der Zeit der Weimarer Republik" an der Sektion Marxismus-Leninismus der Martin-Luther-Universität Halle-Wittenberg. [Red.: Katja Haferkorn ...]. - Frankfurt am Main: Verl. Marxistische Blätter, 1980. - 532 S. - Gedr. in der DDR. - Lizenzausg. des Dietz Verl. - ISBN 3-880-12-600 Weitere beteiligte Körperschaften: Institut für Marxismus-Leninismus Berlin, Ost, Sozialistische Einheitspartei Deutschlands
      - Die Kongresse der Sozialistischen Arbeiterpartei Deutschlands unter dem Sozialistengesetz, 1980; 81 B 208; / Institut für Marxismus-Leninismus bei ZK der SED mit Unterstützung durch das Institut für Marxismus-Leninismus beim ZK der KPdSU. - Leipzig: Zentralantiquariat der DDR. Teil 1. Die handschriftlichen Protokollaufzeichnungen von 1880, 1883 und 1887 [Fotomechanischer Neudruck der Protokolle vom Parteikongreß auf Schloß Wyden 1880, Parteikongreß in Kopenhagen 1883, Parteitag in St. Gallen 1887] / mit einer Einl. von Ursula Herrmann. - Fotomechanischer Neudr. der Orig.-Ausg. 1880 - 1887. - 1980. - getr. Zählung. Teil 2. Neudruck der Protokolle von 1880, 1883 und 1887. [Erstveröffentlichung der handschriftlichen Protokollaufzeichnungen vom Parteikongreß auf Schloß Wyden 1880, Parteikongreß in Kopenhagen 1883, Parteitag in St. Gallen 1887] / zsgest. von Ursula Herrmann (Leitung). - 1980. - 207 S.
      - Partei und Jugend:, 1980; ZBG: XIII 2394; Dokumente marxistisch-leninistischer Jugendpolitik / Zentralrat der Freien Deutschen Jugend ... [Redaktionskollektiv: Karl-Heinz Jahnke (Leiter) ...]. - Berlin: Dietz, 1980. - 673 S. Weitere beteiligte Körperschaften: Institut für Marxismus-Leninismus Berlin, Ost, Sozialistische Einheitspartei Deutschlands
        Jahnke, Karl-Heinz
    - 1981
      - ... einer neuen Zeit Beginn:, 1981; 81 A 1360; Erinnerungen an die Anfänge unserer Kulturrevolution 1945 - 1949 / hrsg. vom IML beim ZK der SED. - 2. Aufl. - Berlin [u.a.]: Aufbau-Verl, 1981. - 597 S.: Ill. Weitere beteiligte Körperschaften: Kulturbund der Deutschen Demokratischen Republik
    - 1982
      - Beiträge zur sozialistischen Lebensweise, 1982; 84 A 1774; / Humboldt-Universität zu Berlin, Institut für marxistisch-leninistische Soziologie. - Berlin, 1982. - 97 S. - (Berichte / Humboldt-Universität zu Berlin; 1982, 27)
      - Der Reichstagsbrandprozeß und Georgi Dimitroff, 1982, 1989; 82 B 410; / Institut für Marxismus-Leninismus beim ZK der SED ... An der Zsstellung waren beteiligt: H. Bernhard. - Berlin: Dietz Verl. Weitere beteiligte Körperschaften: Institut Marksizma-Leninizma Moskva; Institut po Istorija na Balgarskata Komunisticeska Partija Sofija Bd. 1. Dokumente: 27. Februar - 20. September 1933. - 1982. - 21, 633 S.: Ill. Bd. 2. Dokumente: 21. September bis 23. Dezember 1933. - 1989. - 970 S.: Ill.
        Bernhard, H.
        Deutschland, Reichstagsbrandprozeß
      - Verzeichnis der Werke von Karl Marx und Friedrich Engels:, 1982; 85 A 486; herausgegeben von Verlagen nichtsozialistischer Länder in den Jahren 1945 - 1981 / zsgest. von Dietmar Zirnstein unter Mitwirkung der Bibliothek des IML beim ZK der SED. - Berlin, 1982. - 178 S.
        Zirnstein, Dietmar
    - 1983
      - Der Bund der Kommunisten:, 1983; 83 B 444; Dokumente und Materialien / Institut für Marxismus-Leninismus beim ZK der SED. - 2. Aufl. - Berlin: Dietz. Bd. 1. 1836 - 1849. - 1983. - 1196 S.: Ill.
      - Deutschland im zweiten Weltkrieg, 1983; 83 C 215; / Akademie der Wissenschaften der DDR, Zentralinstitut für Geschichte, Wissenschaftsbereich Deutsche Geschichte 1917 - 1945 ... Hrsg.-Kollegium: Walter Bartel. - 3., durchges. Aufl. - Berlin: Akad. Verl. Weitere beteiligte Körperschaften: Militärgeschichtliches Institut der Deutschen Demokratischen Republik Potsdam; Institut für Marxismus-Leninismus Berlin, Ost, Sozialistische Einheitspartei Deutschlands 2. Vom Überfall auf die Sowjetunion bis zur sowjetischen Gegenoffensive bei Stalingrad (Juni 1941 bis Nov. 1942). - 1983. - 616 S.: Ill., Kt.
    - 1984
      - Klassifikation für die Geschichte und Geschichtswissenschaften, 1984; 96 C 71; / Zentralstelle für deutsche und allgemeine Geschichte sowie Methodologie, Zentralinstitut für Geschichte der AdW der DDR. - Berlin. Weitere beteiligte Körperschaften: Institut für Marxismus-Leninismus / Zentralstelle für Geschichte der Arbeiterbewegung und Marx-Engels-Forschung [1]. Alphabetischer Teil. - 1984. - 82 S. [2]. Systematischer Teil. - 1984. - getr. Zählung.
        DDR, Geschichtswissenschaft
        DDR, Methodologie
        Zentralinstitut für Geschichte
        Klassifikation für die Geschichte und Geschichtswissenschaft
      - Die Kommunistische Internationale 1919 - 1943:, 1984; 84 C 65; ihr weltweites Wirken für Frieden, Demokratie, nationale Befreiung und Sozialismus in Bildern und Dokumenten / [Hrsg.-Kollektiv, Leitung und Gesamtred.: Gisela Jähn]. IML beim ZK der SED. - Berlin: Dietz, 1984. - 363 S.: zahlr. Ill.
        Jähn, Gisela
      - Marx, Karl:, [1984]; 84 B 4; Marginalien, Probestücke / Karl Marx; Friedrich Engels: Text und Apparat; (MEGA), 4. Abt. Exerpte, Notizen, Marginalien / [Red. des Probeheftes: Richard Sperl (Leitung) ...]. - Als Ms. gedr., Probeh. - Berlin: Dietz. - 50, 235 S.: Ill. [Sammlung]. - Probeheft der 4. Abteilung (Exzerpte, Notizen, Marginalien) der Marx-Engels-Gesamtausgabe (MEGA) Weitere beteiligte Körperschaften: Institut für Marxismus-Leninismus Berlin, Ost, Sozialistische Einheitspartei Deutschlands
      - Menzel, Helmut:, 1984; 95 C 118; Erfassungsvorschrift für die Nutzung des Datenverarbeitungsprogramms PHID 80 in der geschichtswissenschaftlichen Information und Dokumentation der DDR und in den dazugehörenden Bibliotheken / erarb. ... von Helmut Menzel und Hans Ohls. Institut für Marxismus-Leninismus beim ZK der SED, Arbeitsgruppe Information und Dokumentation. - Berlin, 1984. - 61 S.: Anl.
        Menzel, Helmut
        Ohls, Hans
        Datenverarbeitungsprogramm PHID 80
    - 1985
      - Auf zum nächsten Boykott?:, 1985; 88 C 190; zum Regierungsentwurf eines "Volkszählungsgesetzes 1986" / Walter Baumann ... Institut für Marxistische Studien und Forschungen e.V., IMSF. - Frankfurt am Main, 1985. - 17 S. - (Institutsmitteilung / Institut für Marxistische Studien und Forschung (IMSF); 28)
        Baumann, Walter
      - Benser, Günter:, 1985; 85 A 563; Die KPD im Jahre der Befreiung: Vorbereitung und Aufbau der legalen kommunistischen Massenpartei; (Jahreswende 1944/1945 bis Herbst 1945) / Günter Benser. - Berlin: Dietz Verl, 1985. - 435 S. Weitere beteiligte Körperschaften: Institut für Marxismus-Leninismus Berlin, Ost, Sozialistische Einheitspartei Deutschlands
        Benser, Günter
      - Duncker, Hermann:, 1985; 85 A 1201; Einführung in den Marxismus / Hermann Duncker. Hrsg. vom Institut für Marxistische Studien und Forschungen (IMSF) Frankfurt am Main. - 2. Aufl. - Frankfurt am Main: Verl. Marxistische Blätter, 1985. - 173 S. - (Neudrucke zur sozialistischen Theorie und Gewerkschaftspraxis; 2). - (Marxistische Paperbacks; 21) - ISBN 3-88012-135-4
      - Die ersten Jahre:, 1985; 85 A 1057; Erinnerungen an den Beginn der revolutionären Umgestaltungen / [eingel. und zsgest. von Ilse Schiel ...] Institut für Marxismus-Leninismus beim ZK der SED. - 2. Aufl. - Berlin: Dietz, 1985. - 361 S.: Ill.
        Schiel, Ilse
      - Institut für Marxismus-Leninismus, 1985; 95 A 601; / Zentrales Parteiarchiv: Archiv- und Benutzungsordnung für das Zentrale Parteiarchiv / Institut für Marxismus-Leninismus beim ZK der SED, Zentrales Parteiarchiv. - Berlin, 1985. - 20 S. Nebent.: Archivordnung für das Zentrale Parteiarchiv im Institut für Marxismus-Leninismus beim ZK der SED
      - Kommunistische Partei Deutschlands, Deutschland, Deutsches Reich:, 1985; 85 A 468; Protokoll des Gründungsparteitages der Kommunistischen Partei Deutschlands: (30. Dez. 1918 - 1. Jan. 1919) / [Red.: Günter Hortzschansky ...] IML beim ZK der SED. - 2., erw. Aufl. - Berlin: Dietz, 1985. - 345 S.
        KPD, Gründung
      - Marx, Karl:, 1985-1987; 85 A 1462; Ausgewählte Werke in sechs Bänden / Karl Marx; Friedrich Engels. - 12. Aufl. - Berlin: Dietz. Weitere beteiligte Körperschaften: Institut für Marxismus-Leninismus Berlin, Ost, Sozialistische Einheitspartei Deutschlands
        - Marx, Karl:, 1986; 85 A 1462; Bd. 1. - 1986. - 687 S.: Ill.
        - Marx, Karl:, 1986; 85 A 1462; Bd. 2. - 1986. - 636 S.: Ill.
        - Marx, Karl:, 1987; 85 A 1462; Bd. 3. - 1987. - 606 S.: Ill.
        - Marx, Karl:, 1985; 85 A 1462; Bd. 4. - 1985. - 562 S.: Ill.
        - Marx, Karl:, 1986; 85 A 1462; Bd. 5. - 1986. - 584 S.
        - Marx, Karl:, 1986; 85 A 1462; Bd. 6. - 1986. - 726 S.: Ill.
      - Thesaurus für die Geschichte und Geschichtswissenschaften, 1985; 96 C 70; / [Red.: Gernot Bandur...]. Zentralstelle für deutsche und allgemeine Geschichte sowie Methodologie, Zentralinstitut für Geschichte der AdW der DDR. - Berlin. Weitere beteiligte Körperschaften: Institut für Marxismus-Leninismus / Zentralstelle für Geschichte der Arbeiterbewegung und Marx-Engels-Forschung T. 1. Systematik. - 1985. - 209 Bl. 2. Alphabetischer Thesaurus. - 1985. - [103] S.
        Bandur, Gernot
        Thesaurus für die Geschichte und Geschichtswissenschaften
    - 1986
      - Bibliographische Beiträge zur Geschichte der Arbeiterbewegung, 1986; / Institut für Marxismus-Leninismus beim ZK der SED, Bibliothek. - Berlin.
        Sommer, Heinz
        Goldbeck, Dagmar
        Kögler, Helga
        Luxemburg, Rosa
        Schumacher, Gabriele
        Gast, Irina
        Menger, Anne
        Internationale Arbeiterhilfe
        Rote Gewerkschaftsinternationale
        Kongreß-Verlag
        - Bibliographische Beiträge zur Geschichte der Arbeiterbewegung, 1986; 86 A 3000; 1. Sommer, Heinz: Im Zeichen der Solidarität: Bibliographie von Veröffentlichungen der Internationalen Arbeiterhilfe in Deutschland 1921 - 1933 / zsgest. und eingel. von Heinz Sommer. - Berlin, 1986. - 163 S.: Ill.
        - Bibliographische Beiträge zur Geschichte der Arbeiterbewegung, 1987; 87 A 1860; 2. Drescher, Helga: Kommunistische Betriebs- und Branchenzeitungen in Groß-Berlin 1923 - 1933: Bibliographie / erarb. von Helga Drescher, Lothar Groll, Edeltraud Wolff. - Berlin: IML beim ZK der SED, 1987. - 90 S.: Ill.
          Drescher, Helga
        - Bibliographische Beiträge zur Geschichte der Arbeiterbewegung, 1987; 88 A 220; 3. Goldbeck, Dagmar: Veröffentlichungen der Roten Gewerkschaftsinternationale in Deutschland 1920 - 1933: Bibliographie / zsgest. und eingel. von Dagmar Goldbeck. - Berlin, 1987. - 123 S.: Ill.